【裁判字號】    89,附民,50
【裁判日期】    890323
【裁判案由】    傷害
【裁判全文】
臺灣板橋地方法院刑事附帶民事訴訟判決              八十九年度附民字第五○號
    原      告  甲○○
    訴訟代理人  蔡文玉
    被      告  乙○○
    訴訟代理人  林振煌律師
右列被告因八十九年度易字第一一二號傷害案件，經原告提起附帶民事訴訟，本院判
決如左：
    主  文
被告應給付原告新台幣貳萬零壹佰元及自民國八十九年二月二十二日起至清償日止按
年息百分之五計算之利息。
原告其餘之訴駁回。
第一項判決於原告以新台幣陸仟柒佰元為被告供擔保後得假執行，但被告於假執行程
序實施前以新台幣貳萬零壹佰元為原告預供擔保後，免為假執行。
原告其餘假執行之聲請駁回。
    事  實
甲、原告方面：
一、聲明：
  (一)被告應給付原告新台幣二十五萬二千五百零一元及自起訴狀繕本送達被告之翌日
    起至清償日止按年息百分之五計算之利息。
  (二)願供擔保請准宣告假執行。
二、陳述：
  (一)被告乙○○與原告甲○○係夫妻，於民國八十八年六月十六日上午八時許，在台
    北縣五股鄉○○路○段一五八巷四八弄八號工廠內，因拿新台幣（下同）一百元
    予原告買早點未找零，竟在前開工廠內以煙灰缸丟擲原告不中，繼於原告逃出時
    尾隨衝出屋外，在簷前之巷道內，出手捶打原告頭、背部，致原告之左耳後聶部
    、左肩部、左胸部挫傷及瘀傷，二、三小時後，復於廠內辦公室旁出手推倒原告
    ，使原告受有右拇指背瘀血、右肘部擦傷之傷害，其連續傷害犯行業經起訴，刻
    由鈞院審理中，原告就其侵權行為計受有如下之損害：(1)醫藥費用：八十七年十
    二月二十五日在成洲診所醫療自費五十元、八十八年六月十六日在成洲診所治療
    自費四百零一元、同日在台北縣立三重醫院診治自費一百元，另因被告毆打，頭
    部左側、左肩及背部疼痛，自八十八年六月二十二日起前往新立中醫診所針灸治
    療六次，支出一千九百五十元（以上均扣除診斷證明書費用）(2)非財產上之損害
    賠償：原告係國中畢業，前做電子零件手工及賣檳榔貼補家用，嗣考取美髮專業
    丙級技術執照，自八十八年九月二十五日起承租台北縣五股鄉○○路○段一四九
    巷二號一樓之一經營「髮展專業剪燙店」，每月租金八千元，水電每二月各二千
    餘元，瓦斯每月約使用二至三桶，就所僱美髮師之業績於扣除材料費後抽取四成
    ，加上自身剪、燙髮，自八十八年九月起至八十九年二月止每月之營業收入，分
    別為一萬五千二百五十七元、八萬零一百四十九元、八萬四千一百八十八元、九
    萬三千三百三十二元、九萬九千三百七十二元、八萬零九百十七元，名下無不動
    產，屢遭原告打傷，身心至為痛苦，姑請求二十五萬元以資慰藉。爰依民法第一
    百八十四條第一項前段、第一百九十五條前段之規定，請求被告給付二十五萬二
    千五百零一元及自起訴狀繕本送達被告翌日起按年息百分之五計算之利息，並願
    供擔保請准宣告假執行，為此提起本訴。
  (二)對被告主張之學歷、職業、收入及財產狀況及證人陳櫻香之證詞均無意見。
三、證據：提出診斷證明書、畢業證書、戶籍謄本、技術士證、技能檢定成績通知書
    、租約、廣告單、名片各一紙、扣繳憑單二紙、醫療費用單據四紙等影本及營業
    收支記錄七紙、照片八幀、帳單一冊為證，並請求訊問證人陳櫻香。
乙、被告方面：
一、聲明：
  (一)請求駁回原告之訴及其假執行之聲請。
  (二)如受不利判決願供擔保免為假執行。
二、陳述：
  (一)被告係黎明工專畢業，現開設佐唐工業有限公司從事機械製造，每月營業額約三
    十萬元，營利約十一萬餘元，門牌號碼台北縣五股鄉○○路○段一五八巷四十八
    弄八號房屋及所坐落基地為被告所有。
  (二)原告請求醫療藥費用中，八十七年十二月二十五日部分不在檢察官起訴被告傷害
    之範圍內，成洲診所八十八年六月十六日自費四百零一元及新立中醫診所針灸一
    千九百五十元部分，其診療部位均與三重縣立醫院之診斷證明書所載傷勢不符，
    且無因果關係，在三重縣立醫院支出之一百元費用，因原告於八十八年六月十六
    日未遭被告打傷，否則被告遭原告抱住後加以推開，未防衛過當，原告就此亦不
    能請求醫藥費及慰撫金。至原告所提出之營業收支紀錄乃其自行製作，無公信力
    ，餘就原告主張之學歷、職業、財產狀況及其提出書據之真正暨證人陳櫻香之證
    詞均無意見。
    理  由
一、被告乙○○於八十八年六月十六日上午八時許，在台北縣五股鄉○○路○段一五
    八巷四八弄八號工廠內，與原告甲○○因細故爭執，竟基於傷害之故意，出手推
    倒甲○○，使甲○○跌坐在地，受有右拇指背瘀血、右肘部擦傷之傷害等事實業
    經本院八十九年度易字第一一二號刑事判決審認明確，並敘明被告所為未予推倒
    或防衛過當之辯解不足採，暨無從認定被告於八十八年六月十六日有第二度毆打
    原告，使其除台北縣立三重醫院診斷證明書所載如前述部位外，另受有成洲診所
    同日診斷證明書所載左耳後聶部、左肩部、左胸部挫傷、瘀傷之傷害，依刑事訴
    訟法第五百條前段規定，應認原告主張其右拇指背瘀血、右肘部擦傷乃當天早上
    遭被告故意推倒所致部分為真實，是原告於八十七年十二月二十五日受傷部分既
    未經刑事判決認係連續犯行之一部，其就此請求被告賠償在成洲診所支出之醫療
    費五十元及該部假執行之聲請，即不合法，應由程序上判予駁回。
二、按因故意或過失，不法侵害他人之權利者，負損害賠償責任；又不法侵害他人之
    身體、健康者，被害人雖非財產上之損害，亦得請求賠償相當之金額，民法第一
    百八十四條第一項、第一百九十五條第一項分別定有明文。被告於八十八年六月
    十六日故意傷害原告之身體，原告自得依前開規定請求被告賠償其右拇指及右肘
    部受傷所支出之醫療費用及精神慰撫金。惟其請求金額究以若干為適當，茲分述
    如左：
  (一)原告於八十八年六月十六日在台北縣立三重醫院診療自費一百元，有被告不爭執
    其真正之門診醫療費用證明單影本一紙可稽，此乃為掛號及診斷遭被告傷害之右
    拇指背瘀血、右肘部擦傷所支出，應予准許。又原告於八十八年六月十六日早上
    ，無從認有遭被告毆傷左耳後聶部、左肩及左胸部，已如前述，其於本院八十八
    年三月九日訊問時亦稱新立中醫診所收據上載自費一千九百五十元部分，乃伊自
    八十八年六月二十二日起至該院針灸之耳、肩、背部六次所費，即皆非刑事判決
    認定被告傷害犯行所生，均應剔除。
  (二)原告乃國中畢業，前在家做電子零件手工兼賣檳榔，嗣考取美髮專業丙級技術執
    照，自八十八年九月二十五日起承租台北縣五股鄉○○路○段一四九巷二號一樓
    之一經營「髮展專業剪燙店」，所僱美髮師之業績於扣除材料費後抽取四成，加
    上自身剪、燙髮所得，自八十八年九月起至八十九年二月份止之營業收入分別為
    一萬五千二百五十七元、八萬零一百四十九元、八萬四千一百八十八元、九萬三
    千三百三十二元、九萬九千三百七十二元、八萬零九百十七元，營業成本為每月
    店租八千元，瓦斯每月使用約二至三桶，水電每二月各二千餘元，名下無不動產
    等情，有其提出畢業證書、技術士證、技能檢定成績通知書、租約、廣告單、名
    片各一紙、扣繳憑單二紙等影本及營業收支記錄七紙、照片八幀、帳單一冊可憑
    ，其營業收入情形，亦經證人即店內師傅陳櫻香到庭證實，被告就原告之學歷、
    職業及財產不爭執，徒以前開紀錄為原告自行記載否認其營收狀況，要無可取。
    又被告主張伊為黎明工專畢業，現開設佐唐工業有限公司從事機械製造，每月營
    業額約三十萬元，利潤約十一萬餘元，門牌號碼台北縣五股鄉○○路○段一五八
    巷四十八弄八號房屋及坐落之基地係伊所有等情，為原告所不爭執，堪信為真實
    。茲原告因被告之侵權行為受傷，於傷勢回復期間肉體疼痛，其受有精神上之痛
    苦當無可疑，本院審酌兩造之身分、社會地位、智識水準、經濟能力及原告受傷
    之痛苦程度等一切情狀，認原告請求被告賠償精神慰撫金二十五萬元，尚嫌過高
    ，應核減為二萬元方屬適當。從而原告甲○○請求被告乙○○給付二萬元零一百
    元及自起訴狀繕本送達被告之翌日即八十九年二月二十二日起至清償日止按年息
    百分之五計算之利息，應予准許，其逾此除前述不合法部分外之請求，則屬無據
    ，應予駁回。就原告前揭勝訴部分，兩造均陳明願供擔保，請准宣告假執行或免
    假執行，均無不合，爰分別酌定相當擔保之金額併宣告之；至原告敗訴除右開不
    合法外部分，其假執行之聲請已失所附麗，亦應駁回。
據上論結，原告之訴為一部不合法、一部有理由、一部無理由，依刑事訴訟法第五百
零五條第一項、第五百零二條第一項、第二項、第四百九十一條第十款、民事訴訟法
第三百九十條第二項、第三百九十二條，判決如主文。
中      華      民      國    八十九    年      三      月    二十三    日
                                      臺灣板橋地方法院刑事第五庭
                                          法  官 周建興
右正本證明與原本無異。
如不服本判決，非併對刑事判決上訴不得上訴，並應於判決送達後十日內，向本院提
出上訴狀。
                                          書記官 許清秋
中      華      民      國    八十九    年      三      月    二十四    日


司法院資訊處製作；財團法人民間司法改革基金會備份。
